【裁判字號】    90,台上,5529
【裁判日期】    900906
【裁判案由】    違反電信法
【裁判全文】
最高法院刑事判決                                九十年度台上字第五五二九號
    上  訴  人  甲○○
右上訴人因違反電信法案件，不服台灣高等法院中華民國九十年六月二十一日第二審
判決（九十年度上訴字第一三三八號，起訴案號：台灣宜蘭地方法院檢察署八十八年
度偵字第二三七五、四四○七號），提起上訴，本院判決如左：
    主  文
上訴駁回。
    理  由
按刑事訴訟法第三百七十七條規定，上訴於第三審法院，非以判決違背法令為理由，
不得為之。是提起第三審上訴，應以原判決違背法令為理由，係屬法定要件。如果上
訴理由狀並未依據卷內訴訟資料，具體指摘原判決不適用何種法則或如何適用不當，
或所指摘原判決違法情事，顯與法律規定得為第三審上訴理由之違法情形，不相適合
時，均應認其上訴為違背法律上之程式，予以駁回。本件原判決綜合調查證據之結果
，認上訴人甲○○共同連續犯有行為時即修正前電信法第五十六條第一項意圖為自己
不法之利益，以無線方式，盜用他人電信設備通信罪之事實，因而撤銷第一審關於此
部分之科刑判決，改判仍論上訴人以上開罪名，處有期徒刑月，並諭知易科罰金折
算之標準，已詳認定犯罪事實之依據及憑以認定之理由，並對上訴人否認犯罪之辯
詞，如何不足採信，均已依據卷內資料予以指駁及說明。上訴意旨謂：本件系爭行動
電話門號，係由吳宏章交付上訴人，而吳宏章所以交付，係因上訴人前此即提供身分
證請其代辦，上訴人主觀上委無盜用他人電信設備通信之故意等語，係就原判決已詳
為論斷與說明之事項，再為事實上之爭執，殊非適法之第三審上訴理由。又系爭行動
電話門號之申請資料，已無從查明，原判決乃為有利上訴人之認定，上訴意旨執以爭
辯，即非適法。再上訴人所辯並無盜用他人電信設備通信之犯意，如何不足採信，證
人紀明治之證言，如何不足為有利上訴人之認定，原判決理由二(二)已分別詳述其調查
審認之結果，不得指為調查未盡，尤無認定事實不憑證據之違法。至被害人葉淑惠所
有0000－000000、0000－000000號行動電話，與本件案情無關
，原審未就該二支行動電話之通聯紀錄為無益之調查，難謂有調查未盡之違法。此外
，上訴人徒憑己意，對原審職權之適法行使及原判決理由已詳為論斷之事項，任意爭
辯，顯與法定上訴第三審之形式要件不符，其上訴違背法律上之程式，應予駁回。上
訴人另被訴牽連犯毀損檳榔攤上玻璃窗等物及恐嚇危害安全部分，因不得上訴，已確
定，附為明。
據上論結，應依刑事訴訟法第三百九十五條前段，判決如主文。
中      華      民      國     九十     年      九      月      六      日
                              最高法院刑事第六庭
                                  審判長法官  謝  家  鶴
                                        法官  洪  文  章
                                        法官  花  滿  堂
                                        法官  陳  世  淙
                                        法官  洪  佳  濱
      右正本證明與原本無異
                                              書  記  官
中      華      民      國     九十     年      九      月    二十四    日


司法院資訊處製作；財團法人民間司法改革基金會備份。
